【裁判字號】    89,交易,3
【裁判日期】    890229
【裁判案由】    過失傷害
【裁判全文】
台灣桃園地方法院刑事判決                        八十九年度交易字第三號
    公  訴  人  臺灣桃園地方法院檢察署檢察官
    被      告  乙○○
右列被告因過失傷害案件，經檢察官提起公訴（八十八年度偵字第一二二四八號），
本院判決如左：
    主      文
乙○○因過失傷害人，處拘役伍拾日，如易科罰金，以參佰元折算壹日。
    事      實
一、乙○○於民國（下同）八十八年五月三十日上午十時三十分許，駕駛車牌號碼Ｊ
    Ｑ─五七００號自用小客車，沿桃園縣平鎮市○○路四巷，往環南路方向行駛，
    途經平鎮市○○路四巷與廣成街之無號誌交岔路口時，本應注意行經無號誌之交
    岔路口時，支線道車應暫停讓幹線道車先行，又依當時之情狀亦非不能注意，竟
    疏於注意讓幹線道車先行，猶貿然快速向前行駛，適甲○○騎乘車牌號碼ＧＹＨ
    ─三五八號重機車由育達路往民族路方向沿廣成街幹線道行駛至上開無號誌之交
    岔路口，亦疏未注意減速慢行，即駛出欲直行廣成街，突見乙○○車由右側開來
    ，乃煞避不及，機車車頭撞擊乙○○車左側車身，甲○○旋倒地受創昏迷，受有
    右鎖骨骨折、右側第二肋骨骨折及臉部撕裂傷等傷害，經路人報警並叫救護車前
    來，旋將甲○○送醫急救。
二、案經甲○○訴由桃園縣警察局平鎮分局報請台灣桃園地方法院檢察署檢察官偵查
    起訴。
    理      由
一、訊據被告乙○○固坦認確於前揭時、地駕車肇事致機車騎士甲○○因而受傷等情
    ，惟矢口否認有何過失傷害之犯行，並辯稱：伊有依規定行車，且有作隨時停車
    之準備，係因當時有一輛大貨車違規停在路口那裡，擋住伊的視線，況伊有減速
    慢行，並注意路口來車，但沒有看見左側有車子，等伊再往前開，被害人的機車
    就衝出來撞上伊車子左側車身，本件車禍伊無過失可言云云。然查，右開事實業
    據告訴人甲○○迭次指訴綦詳，並經證人即本案承辦警員林森於審理時到庭證述
    屬實，復有道路交通事故調查報告表及現場照片九張附卷足資憑明，且告訴人甲
    ○○因本件交通事故致受有如事實欄所示之傷害，亦有壢新醫院診斷證明書一紙
    在卷可稽，又依現場圖暨照片所示，肇事地係市區道路，中央行車分向線，雙向
    二車道，無號誌之交岔路口，速限四十公里，被告車直行廣西路四巷屬支道，告
    訴人機車直行廣成街屬幹道，被告車左前後門凹損，告訴人機車前導流板破裂，
    前輪後縮，現場遺有散落物在廣成街往民族路方向之交岔路口內，參以被告於警
    訊時亦同時供稱：「我當時行經到路口時，有減速一下，左方當時沒有車輛，再
    踩油門直行，結果行駛到路口中央，就發生碰撞了」等語（見偵查卷第五頁）及
    告訴人於警局所稱：「我駕駛重機車ＧＹＨ─三五八號，沿著廣成街直行，行經
    到肇事路段前，有一部大貨車停置在路口處，因此看不到巷子，直到我行駛到路
    口處，忽然從巷子衝出一部車輛（指被告車），該車速度很快，我都來不及踩下
    剎車就碰撞了」等情（見偵查卷第十二頁），顯示被告駕駛小自客車由支線道駛
    出未暫停讓幹線道車先行，與告訴人騎乘重機車行近無號誌交岔路口未減速慢行
    ，同為本案肇事之原因。按「汽車行駛至無號誌之交岔路口時，支線道車應暫停
    讓幹線道車先行」，道路交通安全規則第一百零二條第一項第二款定有明文。本
    件被告於前開時、地駕車，自應遵守上述交通安全規定，而參之當時天候晴，日
    間自然光，係直路、路面乾燥，無缺陷且視距良好，雖黃福助所駕駛之車牌號碼
    Ｆ七─六五六號自用大貨車違規停放於廣成街與廣西路四巷交岔路口十公尺內（
    停放在往民族路方向之廣成街路旁），惟查沿平鎮市○○路四巷往環南路行駛，
    途經該巷與廣成街交岔路口，其左側並無任何建築物，上開自用大貨車固違規停
    放在交岔路口十公尺內，以致擋住左側部分視線，然仍可注意左側來車，況前方
    即為無號誌之交岔路口，本應減速慢行以作隨時停車之準備，顯無不能注意之情
    事，詎其竟疏於注意暫停讓幹線道車先行，即貿然由巷道駛出，以致肇事，使告
    訴人受傷，其有過失至為灼然，再本件車禍經送請台灣省政府桃園縣區車輛行車
    事故鑑定委員會鑑定結果，亦認被告駕駛小自客車由支線道駛出未暫停讓幹線道
    車先行為肇事原因，此有該鑑定委員會八十八年十一月十九日八八府車鑑桃字第
    四五四號函附鑑定意見書在卷可稽，雖告訴人駕駛重機車行近無號誌交岔路口時
    ，應注意能注意，按其情節又非不能注意，亦疏未注意減速慢行，而與有過失，
    被告仍難辭其過失罪責，至黃福助所駕駛之車牌號碼Ｆ七─六五六號自用大貨車
    雖停放在上開交岔路口十公尺內，惟僅屬違規停車，尚與本件肇事因素無涉，已
    如前述，自不能執此為被告有利之認定，附此敘明。再者被告之過失行為與告訴
    人之受傷間又有相當因果關係，事證明確，是被告前開所辯，要屬責卸責之詞，
    委無足採，其犯行堪以認定，應依法論科。
二、核被告所為，係犯刑法第二百八十四條第一項（起訴書誤引第二項）前段之過失
    傷害罪。爰審酌被告前無肇事紀錄，此有台灣高等法院被告全國前案紀錄表存卷
    可按，過失之程度、事後尚未與告訴人達成和解賠償損害及告訴人之傷勢、亦與
    有過失等一切情狀，量處如主文所示之刑，並諭知易科罰金之折算標準，以資警
    惕。
據上論斷，應依刑事訴訟法第二百九十九條第一項前段，刑法第二百八十四條第一項
前段、第四十一條，罰金罰鍰提高標準條例第一條前段、第二條，判決如主文。
本案經檢察官呂曾達到庭執行職務
中      華      民      國      八十九    年      二    月    二十九  日
                                      臺灣桃園地方法院刑事第二庭
                                          法  官  李  育  仁
右正本證明與原本無異。
如不服本判決，應於判決送達後十日內向本院提出上訴狀( 應附繕本 )，上訴於
臺灣高等法院。
                                          書記官  莊  怡麗
中      華      民      國      八十九    年      三    月    十五    日
論罪法條：刑法第二百八十四條第一項前段
刑法第二百八十四條
因過失傷害人者，處六月以下有期徒刑、拘役或五百元以下罰金。致重傷者，處一年
以下有期徒刑、拘役或五百元下罰金。
從事業務之人，因業務之過失傷害人者，處一年以下有期徒刑、拘役或一千元以下罰
金。致重傷者，處三年以下有期徒刑、拘役或二千元以下罰金。


司法院資訊處製作；財團法人民間司法改革基金會備份。
